臺灣高等法院高雄分院刑事判決　　　　　　　　　　九十一年度上易字第七七六號
　　　上　訴　人
　　　即　被　告　丙○○
右上訴人因竊盜案件，不服臺灣高雄地方法院九十年度易字第四０六二號中華民國九
十一年四月二十三日第一審判決（起訴案號：臺灣高雄地方法院檢察署九十年度偵字
第一二四八八號），提起上訴，本院判決如左：
      主      文
上訴駁回。
      事      實
一、丙○○前曾於民國八十三年間因犯詐欺、賭博等罪，迭經臺灣臺北地方法院及臺
    灣臺中地方法院分別判處有期徒刑一年及三月確定，嗣經臺灣臺中地方法院裁定
    應執行有期徒刑一年二月確定，並於八十五年十一月二十八日縮短刑期假釋出監
    ，刑期至八十五年十二月四日屆滿以已執行論。詎料，猶仍不知悔改，復意圖為
    自己不法之所有，於九十年六月二十九日下午六時三十五分許，在高雄市三民區
    ○○○路七號高雄市公共汽車站（位於高雄火車站前），適有司機黃鈞正駕駛牌
    照號碼ＸＡ—００五號公共汽車，正在該公共汽車站內等待乘客上下車時，丙○
    ○即藉口欲搭乘五十二號公共汽車而插隊上車，並於公共汽車前車門處詢問司機
    黃鈞正行車路線後，佯稱搭錯車而欲下車之際，在該公共汽車階梯上，竟利用下
    車與後方欲上車之乘客乙○○交會擠壓之際，乘機扒竊正欲上車之乘客乙○○所
    有放置於左褲口袋內之皮包乙只（內有新臺幣二千八百元、信用卡、提款卡、身
    分證、駕駛執照等物），得手後，迅將該只皮包丟放在該公共汽車前車門附近座
    椅下方，為乙○○及黃鈞正當場發覺並下車欲與丙○○至警察局說明，未料，丙
    ○○見狀心虛逃逸而擬跑步穿越建國三路之際，適有裴偉程騎乘牌照號碼ＷＸＧ
    —六八七號重型機車自高雄火車站由北往南方向行駛，途經與建國三路之交岔路
    口，右轉彎由東往西方直行，行經該處，因猝不及防而正面撞倒跑步穿越建國三
    路之丙○○，丙○○旋即為警當場查獲。
二、案經被害人黃文雄訴由高雄市警察局三民第一分局報請臺灣高雄地方法院檢察署
    檢察官偵查起訴。
      理      由
一、訊據上訴人即被告丙○○矢口否認有何竊盜犯行，辯稱：我沒有偷乙○○的皮包
    ，是司機冤枉我，我問司機他說沒有到我要去的那站，突然想到我家在燒開水，
    就趕緊下車跑回家，我家就住在車站的對面等語。
二、經查：
（一）右揭事實，業經告訴人乙○○於警偵訊中指訴綦詳，核與證人黃鈞正、裴偉程
      分別於警詢、偵查或原審審理中陳述或證述情節相符，並有扣押證明筆錄（收
      據）、領結各乙紙及贓物照片一幀在警訊卷可稽。參以證人黃鈞正、裴偉程咸
      與被告丙○○素不相識，衡情應無陷害被告之動機及理由，彼等之證詞應可採
      信。
（二）被告於警訊中供稱︰我欲搭公車至瑞城舞廳找朋友，是我搭錯車，司機表明車
      上（應係車子之誤）沒有開往鹽埕，所以我急忙又下車等語（見警訊卷第一頁
      背面），於檢察官聲請羈押時，經原審訊問中供稱︰欲搭乘一○○號公車去瑞
      城舞廳對面找朋友，我問司機有無到瑞成那邊否，司機說沒有，我就下車等語
      （見原審聲羈卷第四頁）；復於九十一年三月十四日原審調查時供稱：我向公
      車司機說要到中山路中山體育場，公車司機說沒有到體育場，我就下車等語（
      見原審卷第六十三頁），及於同年四月九日原審審理中供稱︰我不識字不知道
      當甲的公車幾號，我當甲向公車司機說我要到中山路體育場，當時要去找朋友
      等語（見原審卷第七十四頁），然於本院審理時卻供稱：我沒有偷乙○○的皮
      包，是司機冤枉我，我問司機他說沒有到我要去的那站，突然想到我家在燒開
      水，就趕緊下車跑回家，我家就住在車站的對面等語（見本院卷第三十三頁）
      ，可見被告對於當甲搭公車要去何處？做何事？為何急忙下車？之說詞先後不
      一，益見其心虛。佐以證人黃鈞正於警偵訊及原審審理中均供證︰被告乃詢問
      行車路線是否有至鹽埕區等語甚明，而被告既然要到中山體育場或該體育場對
      面或瑞城舞廳，該些地點均在中山路上，靠近五福路，與往鹽埕區之方向不同
      ，也不經過鹽埕區，被告為何會問公車司機該公車有否到鹽埕區，實令人不解
      ！被告之供述除前後顯有不一致外，尚與事實顯不相符，實有臨訟畏罪情虛之
      情。此外，告訴人乙○○於發現皮包失竊時下車約同被告丙○○到警察局理論
      ，被告丙○○竟迅速逃跑穿越建國三路，益證其有犯後心虛知情。
（三）綜上所述，足見被告上開所辯，顯係事後圖卸刑責之詞，不足採信。本件事證
      明確，被告竊盜犯行，洵堪認定。
三、被告丙○○在高雄市○○○路高雄市公共汽車站內等待乘客上下車之公共汽車上
    ，竊得告訴人財物，核被告所為，係犯刑法第三百二十一條第一項第六款之在車
    站竊盜之加重竊盜罪。公訴人認被告所為係犯刑法第三百二十條第一項之普通竊
    盜罪處斷，容有誤會，惟起訴之基本社會事實同一，本院自得依法變更起訴法條
    後加以審理，併予敘明。又被告丙○○曾於八十三年間犯詐欺、賭博等罪，迭經
    臺灣臺北地方法院及臺灣臺中地方法院分別判處有期徒刑一年及三月確定，嗣經
    臺灣臺中地方法院裁定應執行有期徒刑一年二月確定，並於八十五年十一月二十
    八日縮短刑期假釋出監，刑期至八十五年十二月四日屆滿以已執行論，此有臺灣
    高雄地方法院檢察署刑案資料查註紀錄表及臺灣高等法院被告全國前案紀錄表各
    乙份在卷可按，渠前受有期徒刑執行完畢，於五年以內再犯本案（九十年六月二
    十九日）最重本刑為有期徒刑以上之本罪，為累犯，應依刑法第四十七條之規定
    ，加重其刑。
四、原審以被告罪證明確，因予適用刑事訴訟法第三百條，刑法第三百二十一條第一
    項第六款、第四十七條之規定，並審酌被告素行不端，有前揭臺灣高雄地方法院
    檢察署刑案資料查註紀錄表及臺灣高等法院被告全國前案紀錄表各乙份在卷可徵
    ，犯罪後猶飾詞圖卸，顯無悔意，又斟酌渠犯罪之手段、所生危害及告訴人已悉
    數領回失竊之物等一切情狀，量處有期徒刑一年，認事用法核無違誤，所處之刑
    亦屬適當，被告上訴意旨，仍執前詞，否認犯罪，為無理由，應予駁回。
據上論斷，應依刑事訴訟法第三百六十八條，判決如主文。
本案經檢察官王登榮到庭執行職務。
中      華      民      國    九十一    年      六      月    二十六    日
                              臺灣高等法院高雄分院刑事第一庭
                                  審判長法官  王光照
                                        法官  黃仁松
                                        法官  黃壽燕
右正本證明與原本無異。
不得上訴。
                                  法院書記官  黃富美
中    華    民    國      九十一      年      六      月    二十六    日
附錄本判決論罪科刑法條：
刑法第三百二十一條第一項第六款
犯竊盜罪而有左列情形之一者，處六月以上五年以下有期徒刑：
六  在車站或埠頭而犯之者。
